Config:
  hfst:
    Gen: ../../../src/generator-gt-norm.hfst
    Morph: ../../../src/analyser-gt-norm.hfst
  xerox:
    Gen: ../../../src/generator-gt-norm.xfst
    Morph: ../../../src/analyser-gt-norm.xfst
    App: lookup

Tests:



# todo:
# Proofread the gold standard (below)
# Then: run analyser, then correct.


  Verb - `tahtma: # Verb (83) `nõstma 'eng /est /fin' - full paradigm
     tahtma+V+Inf/mA: tahtma
     tahtma+V+Inf: tahtaq
     tahtma+V+Act+PrfPrc: tahtnuq
     tahtma+V+Pss+PrfPrc: tahet

     tahtma+V+Act+Ind+Prs+Sg1: taha
     tahtma+V+Act+Ind+Prs+Sg2: tahat
     tahtma+V+Act+Ind+Prs+Sg3: taht
     tahtma+V+Act+Ind+Prs+Pl1: tahamiq
     tahtma+V+Act+Ind+Prs+Pl2: tahatiq
     tahtma+V+Act+Ind+Prs+Pl3: tahtvaq
     tahtma+V+Act+Ind+Prt+Sg1: tahtsõ
     tahtma+V+Act+Ind+Prt+Sg2: tahtsõt
     tahtma+V+Act+Ind+Prt+Sg3: tahtsõ
     tahtma+V+Act+Ind+Prt+Pl1: tahtsõmiq
     tahtma+V+Act+Ind+Prt+Pl2: tahtsõtiq
     tahtma+V+Act+Ind+Prt+Pl3: tahtsõq
     tahtma+V+Act+Ind+ConNegII: taha

     tahtma+V+Pss+Ind+Prs+Sg1: taheda
     tahtma+V+Pss+Ind+Prs+Sg3: tahetas

     tahtma+V+Act+PrsPrc+Sg+Nom: tahtva

     tahtma+V+Jus: tahtkuq

